Minutes et répertoires du notaire François HAMELIN, 8 avril 1523 - 14 mai 1547 (étude XXXVI)
Archives nationales
- Minutes de François HAMELIN, 8 avril 1523 - 14 mai 1547; MC/ET/XXXVI/1 - MC/ET/XXXVI/9
  - Minutes (inventaires après décès). 1524, 11 juin - 1546, 26 janvier, 11 juin 1524 - 26 janvier 1546; MC/ET/XXXVI/9
    - Inventaire après décès de Jacques Pellerin, épicier, bourgeois de Paris, demeurant aux halles aux OEufs et fromages, à l'enseigne du Saint-Esprit, dressé à la requête de Catherine Germain, sa veuve., 9 décembre 1533; MC/ET/XXXVI/9; 10 f.
      Documents du Minutier central des notaires de Paris, Inventaires après décès, tome I, 1483-1547, catalogue [1532 actes], par Madeleine Jurgens, Paris, Archives nationales, 1982, p. 146, notice n° 485 (instrument de recherche imprimé dématérialisé, certaines notices sont plus détaillées dans la version intégrale accessible en ligne par la rubrique 'Autres instruments de recherche', voir contexte dans le Plan d’orientation général - Notaires de Paris, guides thématiques du Minutier).
    - Inventaire après décès d'Étienne Hallé, serviteur de l'évêque de Paris, demeurant rue du Coq, dressé à la requête de Pierre Michel, prêtre, chanoine de Notre-Dame, exécuteur testamentaire du défunt., 11 février 1534; MC/ET/XXXVI/9; 3 f.
      Documents du Minutier central des notaires de Paris, Inventaires après décès, tome I, 1483-1547, catalogue [1532 actes], par Madeleine Jurgens, Paris, Archives nationales, 1982, p. 149, notice n° 498 (instrument de recherche imprimé dématérialisé, certaines notices sont plus détaillées dans la version intégrale accessible en ligne par la rubrique 'Autres instruments de recherche', voir contexte dans le Plan d’orientation général - Notaires de Paris, guides thématiques du Minutier).
    - Inventaire après décès de Jean Chable, laboureur demeurant au faubourg Saint-Honoré, à l'enseigne de la Corne de cerf, dressé à la requête de Michelle Chemyn, sa veuve, stipulant pour Jeanne Chable, sa fille., mars 1534; MC/ET/XXXVI/9; 2 f.
      Documents du Minutier central des notaires de Paris, Inventaires après décès, tome I, 1483-1547, catalogue [1532 actes], par Madeleine Jurgens, Paris, Archives nationales, 1982, p. 150, notice n° 503 (instrument de recherche imprimé dématérialisé, certaines notices sont plus détaillées dans la version intégrale accessible en ligne par la rubrique 'Autres instruments de recherche', voir contexte dans le Plan d’orientation général - Notaires de Paris, guides thématiques du Minutier).
    - Inventaire après décès de Jean de Serf, dit Périgord, valet de chambre ordinaire du roi, demeurant à l'hôtel du Mouton blanc, dressé à la requête de Guillaume Toutin, valet de chambre et tailleur du dauphin, exécuteur testamentaire du défunt., 1er avril 1534; MC/ET/XXXVI/9; 4 f.
      Documents du Minutier central des notaires de Paris, Inventaires après décès, tome I, 1483-1547, catalogue [1532 actes], par Madeleine Jurgens, Paris, Archives nationales, 1982, p. 151, notice n° 507 (instrument de recherche imprimé dématérialisé, certaines notices sont plus détaillées dans la version intégrale accessible en ligne par la rubrique 'Autres instruments de recherche', voir contexte dans le Plan d’orientation général - Notaires de Paris, guides thématiques du Minutier).
    - Inventaire après décès d'Isabeau Guéhault, femme de Martin Beaucouldray, maître tondeur de grandes forces, demeurant rue du Four, stipulant pour Gilles, François et Nicolas Beaucouldray, ses enfants, et en présence de Louis Beaucouldray, tondeur également son fils., 16 juillet 1534; MC/ET/XXXVI/9; 8 f.
      La cote donnée par l'instrument de recherche imprimé (MC/ET/XXXXVI/9) est erronée; la cote exacte est MC/ET/XXXVI/9.
      Documents du Minutier central des notaires de Paris, Inventaires après décès, tome I, 1483-1547, catalogue [1532 actes], par Madeleine Jurgens, Paris, Archives nationales, 1982, p. 153, notice n° 519 (instrument de recherche imprimé dématérialisé, certaines notices sont plus détaillées dans la version intégrale accessible en ligne par la rubrique 'Autres instruments de recherche', voir contexte dans le Plan d’orientation général - Notaires de Paris, guides thématiques du Minutier).
    - Inventaire après décès de Jacques Voittart, maître tondeur, demeurant rue du Four, dressé à la requête de Jeanne Canu, sa veuve., 14 août 1534; MC/ET/XXXVI/9; 3 f.
      Documents du Minutier central des notaires de Paris, Inventaires après décès, tome I, 1483-1547, catalogue [1532 actes], par Madeleine Jurgens, Paris, Archives nationales, 1982, p. 153, notice n° 521 (instrument de recherche imprimé dématérialisé, certaines notices sont plus détaillées dans la version intégrale accessible en ligne par la rubrique 'Autres instruments de recherche', voir contexte dans le Plan d’orientation général - Notaires de Paris, guides thématiques du Minutier).
    - Inventaire après décès de Guillaume Langloix, l'aîné, maître chandelier de suif et bourgeois de Paris, demeurant rue Saint-Honoré, dressé à la requête de Marie Heulin, sa veuve., 22 octobre 1534; MC/ET/XXXVI/9; 35 f.
      Documents du Minutier central des notaires de Paris, Inventaires après décès, tome I, 1483-1547, catalogue [1532 actes], par Madeleine Jurgens, Paris, Archives nationales, 1982, p. 156, notice n° 534 (instrument de recherche imprimé dématérialisé, certaines notices sont plus détaillées dans la version intégrale accessible en ligne par la rubrique 'Autres instruments de recherche', voir contexte dans le Plan d’orientation général - Notaires de Paris, guides thématiques du Minutier).
    - Inventaire après décès de Marie Myart, femme de Jean Moreau, maître maréchal, demeurant rue Saint-Honoré., 16 décembre 1534; MC/ET/XXXVI/9; 6 f.
      Documents du Minutier central des notaires de Paris, Inventaires après décès, tome I, 1483-1547, catalogue [1532 actes], par Madeleine Jurgens, Paris, Archives nationales, 1982, p. 157, notice n° 541 (instrument de recherche imprimé dématérialisé, certaines notices sont plus détaillées dans la version intégrale accessible en ligne par la rubrique 'Autres instruments de recherche', voir contexte dans le Plan d’orientation général - Notaires de Paris, guides thématiques du Minutier).
    - Inventaire après décès d'Étienne Laze, voiturier par terre, demeurant rue du Chantre, dressé à la requête de Michelle La Malanguerrye, sa veuve., 22 janvier 1535; MC/ET/XXXVI/9; 3 f.
      Documents du Minutier central des notaires de Paris, Inventaires après décès, tome I, 1483-1547, catalogue [1532 actes], par Madeleine Jurgens, Paris, Archives nationales, 1982, p. 159, notice n° 549 (instrument de recherche imprimé dématérialisé, certaines notices sont plus détaillées dans la version intégrale accessible en ligne par la rubrique 'Autres instruments de recherche', voir contexte dans le Plan d’orientation général - Notaires de Paris, guides thématiques du Minutier).
    - Inventaire après décès de Girard Le Roy, prêtre, chapelain de la chapelle Sainte-Madeleine à Saint-Germain-l'Auxerrois, demeurant au cloître de l'église, dressé à la requête de Guillaume Bellot, chanoine de Saint-Thomas-du-Louvre, exécuteur testamentaire., 15 février 1535; MC/ET/XXXVI/9; 8 f.
      Documents du Minutier central des notaires de Paris, Inventaires après décès, tome I, 1483-1547, catalogue [1532 actes], par Madeleine Jurgens, Paris, Archives nationales, 1982, p. 160, notice n° 555 (instrument de recherche imprimé dématérialisé, certaines notices sont plus détaillées dans la version intégrale accessible en ligne par la rubrique 'Autres instruments de recherche', voir contexte dans le Plan d’orientation général - Notaires de Paris, guides thématiques du Minutier).
    - Inventaire après décès de Jeanne Pillard, femme en premières noces de Robert Parque et en secondes d'Andry Prunyer, demeurant rue Saint-Martin, à l'enseigne de la Croix de fer, dressé à la requête de Martin Parque, marchand et bourgeois de Paris, de Mathieu Legrant, maître hôtelier, et Claude Parque, sa femme, de François Thierry, maître tailleur de robes, et Anne Parque, sa femme, enfants de la défunte, et à celle de Jean Prunyer l'aîné, de Noël Thezart, maître cordonnier, et Isabeau Prunyer sa femme, d'Yve Besoult, maître tailleur de robes et bourgeois de Paris, agissant au nom de Jeanne Prunyer, sa femme et comme tuteur de Jean, Andry et Étienne Prunyer, ses beaux-frères, tous lesdits Parque et Prunyer, enfants de la défunte., 25 février 1535; MC/ET/XXXVI/9; 42 f.
      Documents du Minutier central des notaires de Paris, Inventaires après décès, tome I, 1483-1547, catalogue [1532 actes], par Madeleine Jurgens, Paris, Archives nationales, 1982, p. 160, notice n° 556 (instrument de recherche imprimé dématérialisé, certaines notices sont plus détaillées dans la version intégrale accessible en ligne par la rubrique 'Autres instruments de recherche', voir contexte dans le Plan d’orientation général - Notaires de Paris, guides thématiques du Minutier).
    - Inventaire après décès de Jean Chable, laboureur, demeurant au faubourg Saint-Honoré, dressé à la requête de Michelle Chemyn, sa veuve., 19 mars 1535; MC/ET/XXXVI/9; 2 f.
      Documents du Minutier central des notaires de Paris, Inventaires après décès, tome I, 1483-1547, catalogue [1532 actes], par Madeleine Jurgens, Paris, Archives nationales, 1982, p. 161, notice n° 558 (instrument de recherche imprimé dématérialisé, certaines notices sont plus détaillées dans la version intégrale accessible en ligne par la rubrique 'Autres instruments de recherche', voir contexte dans le Plan d’orientation général - Notaires de Paris, guides thématiques du Minutier).
    - Inventaire après décès de Nicole Rouaille, prêtre habitué en l'église Saint-Germain-l'Auxerrois, demeurant rue Fromenteau, dressé à la requête de Jean Gohel, examinateur au Châtelet, exécuteur testamentaire du défunt., 16 avril 1535; MC/ET/XXXVI/9; 4 f.
      Documents du Minutier central des notaires de Paris, Inventaires après décès, tome I, 1483-1547, catalogue [1532 actes], par Madeleine Jurgens, Paris, Archives nationales, 1982, p. 161, notice n° 562 (instrument de recherche imprimé dématérialisé, certaines notices sont plus détaillées dans la version intégrale accessible en ligne par la rubrique 'Autres instruments de recherche', voir contexte dans le Plan d’orientation général - Notaires de Paris, guides thématiques du Minutier).
    - Inventaire après décès de Guillemette des Couturelles, femme de Jean Trelin, marchand et bourgeois de Paris, demeurant rue Saint-Thomas-du-Louvre., 28 mai 1535; MC/ET/XXXVI/9; 14 f.
      Documents du Minutier central des notaires de Paris, Inventaires après décès, tome I, 1483-1547, catalogue [1532 actes], par Madeleine Jurgens, Paris, Archives nationales, 1982, p. 162, notice n° 568 (instrument de recherche imprimé dématérialisé, certaines notices sont plus détaillées dans la version intégrale accessible en ligne par la rubrique 'Autres instruments de recherche', voir contexte dans le Plan d’orientation général - Notaires de Paris, guides thématiques du Minutier).
    - Inventaire après décès d'Antoinette La Bacle, femme de Jean Le Maignen, gantier, demeurant hors la porte Saint-Honoré, ès faubourgs de Paris, près l'Image Saint-Martin., 11 février 1536; MC/ET/XXXVI/9; 3 f.
      Documents du Minutier central des notaires de Paris, Inventaires après décès, tome I, 1483-1547, catalogue [1532 actes], par Madeleine Jurgens, Paris, Archives nationales, 1982, p. 172, notice n° 616 (instrument de recherche imprimé dématérialisé, certaines notices sont plus détaillées dans la version intégrale accessible en ligne par la rubrique 'Autres instruments de recherche', voir contexte dans le Plan d’orientation général - Notaires de Paris, guides thématiques du Minutier).
    - Inventaire après décès de Marc Andrieu, compagnon épicier, et de Perrette Honoré, sa femme, demeurant rue d'Orléans, devant l'hôtel de la Brethonnyère, dressé à la requête de Louis de Poix, compagnon tonnelier, et de Louis de Maretz, compagnon chaussetier, exécuteurs testamentaires des défunts., 6 mars 1536; MC/ET/XXXVI/9; 4 f.
      Documents du Minutier central des notaires de Paris, Inventaires après décès, tome I, 1483-1547, catalogue [1532 actes], par Madeleine Jurgens, Paris, Archives nationales, 1982, p. 173, notice n° 619 (instrument de recherche imprimé dématérialisé, certaines notices sont plus détaillées dans la version intégrale accessible en ligne par la rubrique 'Autres instruments de recherche', voir contexte dans le Plan d’orientation général - Notaires de Paris, guides thématiques du Minutier).
    - Inventaire après décès de Jeanne Buisson, femme de Jean Lecoq, emballeur, demeurant rue du Chantre., 6 juin 1536; MC/ET/XXXVI/9; 4 f.
      Documents du Minutier central des notaires de Paris, Inventaires après décès, tome I, 1483-1547, catalogue [1532 actes], par Madeleine Jurgens, Paris, Archives nationales, 1982, p. 175, notice n° 630 (instrument de recherche imprimé dématérialisé, certaines notices sont plus détaillées dans la version intégrale accessible en ligne par la rubrique 'Autres instruments de recherche', voir contexte dans le Plan d’orientation général - Notaires de Paris, guides thématiques du Minutier).
    - Inventaire après décès de Marie La Bachelote, femme de Germain Marion, maître cordier, demeurant à la porte Saint-Honoré, tuteur de Jean Marion, son fils., 17 avril 1537; MC/ET/XXXVI/9; 3 f.
      Documents du Minutier central des notaires de Paris, Inventaires après décès, tome I, 1483-1547, catalogue [1532 actes], par Madeleine Jurgens, Paris, Archives nationales, 1982, p. 183, notice n° 667 (instrument de recherche imprimé dématérialisé, certaines notices sont plus détaillées dans la version intégrale accessible en ligne par la rubrique 'Autres instruments de recherche', voir contexte dans le Plan d’orientation général - Notaires de Paris, guides thématiques du Minutier).
    - Inventaire après décès de Gillette Tranchant, femme de Jean Vier, compagnon couturier, demeurant rue de la Vannerie, près des Balances., 12 janvier 1538; MC/ET/XXXVI/9; 3 f.
      Documents du Minutier central des notaires de Paris, Inventaires après décès, tome I, 1483-1547, catalogue [1532 actes], par Madeleine Jurgens, Paris, Archives nationales, 1982, p. 196, notice n° 734 (instrument de recherche imprimé dématérialisé, certaines notices sont plus détaillées dans la version intégrale accessible en ligne par la rubrique 'Autres instruments de recherche', voir contexte dans le Plan d’orientation général - Notaires de Paris, guides thématiques du Minutier).
    - Inventaire après décès de Guillaume Durand, payeur des mortes payes de la Picardie, demeurant rue de Richebourg, dite du Coq, dressé à la requête de Guillaume Ribyer, bourgeois de Paris, exécuteur testamentaire du défunt., 5 février 1538; MC/ET/XXXVI/9; 13 f.
      Documents du Minutier central des notaires de Paris, Inventaires après décès, tome I, 1483-1547, catalogue [1532 actes], par Madeleine Jurgens, Paris, Archives nationales, 1982, p. 197, notice n° 737 (instrument de recherche imprimé dématérialisé, certaines notices sont plus détaillées dans la version intégrale accessible en ligne par la rubrique 'Autres instruments de recherche', voir contexte dans le Plan d’orientation général - Notaires de Paris, guides thématiques du Minutier).
    - Inventaire après décès de Jean Picard, marchand pelletier et bourgeois de Paris, demeurant rue Saint-Honoré, à l'enseigne de la Crosse, au coin de la rue Saint-Thomas-du-Louvre, dressé à la requête de Marie Le Pelletier, sa veuve., 18 février 1538; MC/ET/XXXVI/9; 4 f.
      Documents du Minutier central des notaires de Paris, Inventaires après décès, tome I, 1483-1547, catalogue [1532 actes], par Madeleine Jurgens, Paris, Archives nationales, 1982, p. 197, notice n° 739 (instrument de recherche imprimé dématérialisé, certaines notices sont plus détaillées dans la version intégrale accessible en ligne par la rubrique 'Autres instruments de recherche', voir contexte dans le Plan d’orientation général - Notaires de Paris, guides thématiques du Minutier).
    - Inventaire après décès de Claude Viollot, femme de Jean Le Menu, compagnon bonnetier, demeurant rue des Poulies., 24 mai 1540; MC/ET/XXXVI/9; 3 f.
      Documents du Minutier central des notaires de Paris, Inventaires après décès, tome I, 1483-1547, catalogue [1532 actes], par Madeleine Jurgens, Paris, Archives nationales, 1982, p. 222, notice n° 859 (instrument de recherche imprimé dématérialisé, certaines notices sont plus détaillées dans la version intégrale accessible en ligne par la rubrique 'Autres instruments de recherche', voir contexte dans le Plan d’orientation général - Notaires de Paris, guides thématiques du Minutier).
    - Inventaire après décès de Jacques Maillart, prêtre, demeurant au cloître Saint-Honoré, dressé à la requête de Mathurin Longuet, notaire et secrétaire du roi, curateur du défunt., 9 juin 1540; MC/ET/XXXVI/9
      Documents du Minutier central des notaires de Paris, Inventaires après décès, tome I, 1483-1547, catalogue [1532 actes], par Madeleine Jurgens, Paris, Archives nationales, 1982, p. 222, notice n° 861 (instrument de recherche imprimé dématérialisé, certaines notices sont plus détaillées dans la version intégrale accessible en ligne par la rubrique 'Autres instruments de recherche', voir contexte dans le Plan d’orientation général - Notaires de Paris, guides thématiques du Minutier).
    - Inventaire après décès de Jean Savart, huissier du trésor et épargne royale, demeurant aux fossés Saint-Germain-l'Auxerrois, à l'enseigne du Chapeau rouge, dressé à la requête de Jean Savart, fils du défunt., 30 avril 1542; MC/ET/XXXVI/9; 17 f.
      Documents du Minutier central des notaires de Paris, Inventaires après décès, tome I, 1483-1547, catalogue [1532 actes], par Madeleine Jurgens, Paris, Archives nationales, 1982, p. 241, notice n° 961 (instrument de recherche imprimé dématérialisé, certaines notices sont plus détaillées dans la version intégrale accessible en ligne par la rubrique 'Autres instruments de recherche', voir contexte dans le Plan d’orientation général - Notaires de Paris, guides thématiques du Minutier).
    - Inventaire après décès de Catherine Raolland, veuve de Jean Le Sellier, marchand drapier et bourgeois de Paris, demeurant sous la Tonnellerie, à l'enseigne de la Fleur de lis, dressé à la requête de Nicolas Le Sellier et Noël Le Sellier, marchands bourgeois de Paris, fils de la défunte., 26 juin 1542; MC/ET/XXXVI/9; 6 f.
      Documents du Minutier central des notaires de Paris, Inventaires après décès, tome I, 1483-1547, catalogue [1532 actes], par Madeleine Jurgens, Paris, Archives nationales, 1982, p. 243, notice n° 972 (instrument de recherche imprimé dématérialisé, certaines notices sont plus détaillées dans la version intégrale accessible en ligne par la rubrique 'Autres instruments de recherche', voir contexte dans le Plan d’orientation général - Notaires de Paris, guides thématiques du Minutier).
    - Inventaire après décès d'Anne Godeffroy, femme d'Odo de Saint-Yon, licencié ès lois, avocat au Châtelet, demeurant rue de Grenelle, tuteur de Louis, Tristan, Adrien et Marie de Saint-Yon, ses enfants mineurs., 3 août 1542; MC/ET/XXXVI/9; 8 f.
      Documents du Minutier central des notaires de Paris, Inventaires après décès, tome I, 1483-1547, catalogue [1532 actes], par Madeleine Jurgens, Paris, Archives nationales, 1982, p. 245, notice n° 980 (instrument de recherche imprimé dématérialisé, certaines notices sont plus détaillées dans la version intégrale accessible en ligne par la rubrique 'Autres instruments de recherche', voir contexte dans le Plan d’orientation général - Notaires de Paris, guides thématiques du Minutier).
    - Inventaire après décès de Françoise Pavye, femme de Jean Hermain dit Dupuys, mercier suivant la cour, demeurant rue Saint-Thomas-du-Louvre, dressé à la requête de Cardin de La Lande, marchand orfèvre et bourgeois de Paris, exécuteur testamentaire de la défunte., 13 février 1543; MC/ET/XXXVI/9; 4 f.
      Documents du Minutier central des notaires de Paris, Inventaires après décès, tome I, 1483-1547, catalogue [1532 actes], par Madeleine Jurgens, Paris, Archives nationales, 1982, p. 252, notice n° 1017 (instrument de recherche imprimé dématérialisé, certaines notices sont plus détaillées dans la version intégrale accessible en ligne par la rubrique 'Autres instruments de recherche', voir contexte dans le Plan d’orientation général - Notaires de Paris, guides thématiques du Minutier).
    - Inventaire des biens servant au métier de barbier-chirurgien appartenant à Julien Du Moulin et à Joachim Beauchesne, rue Saint-Honoré., 1er mars 1543; MC/ET/XXXVI/9
      inventaire; Saint-Honoré (rue); Beauchesne, Joachim; Du Moulin, Julien; chirurgien
    - Inventaire des biens servant au métier de barbier-chirurgien, appartenant à Julien du Moulin et Joachim Beauchesne, maîtres barbiers-chirurgiens, demeurant rue Saint-Honoré., 1er mars 1543; MC/ET/XXXVI/9; 4 f.
      Documents du Minutier central des notaires de Paris, Inventaires après décès, tome I, 1483-1547, catalogue [1532 actes], par Madeleine Jurgens, Paris, Archives nationales, 1982, p. 253, notice n° 1019 (instrument de recherche imprimé dématérialisé, certaines notices sont plus détaillées dans la version intégrale accessible en ligne par la rubrique 'Autres instruments de recherche', voir contexte dans le Plan d’orientation général - Notaires de Paris, guides thématiques du Minutier).
    - Odon de Saint-Yon, licencié ès lois, avocat au Châtelet. Inventaire après décès d'Anne Godeffroy, sa femme: (rue de Grenelle)., 3 août 1543; MC/ET/XXXVI/9
      inventaire après décès; Grenelle (rue de); avocat
    - Inventaire après décès d'Antoinette Prévost, femme de Jean Le Grant, maître vinaigrier-buffetier et bourgeois de Paris, demeurant rue de Champfleury, à l'enseigne de la Moufle, tuteur de Christophe, Jean, Étienne et Henry Le Grant, ses enfants., 7 août 1543; MC/ET/XXXVI/9; 16 f.
      Documents du Minutier central des notaires de Paris, Inventaires après décès, tome I, 1483-1547, catalogue [1532 actes], par Madeleine Jurgens, Paris, Archives nationales, 1982, p. 259, notice n° 1049 (instrument de recherche imprimé dématérialisé, certaines notices sont plus détaillées dans la version intégrale accessible en ligne par la rubrique 'Autres instruments de recherche', voir contexte dans le Plan d’orientation général - Notaires de Paris, guides thématiques du Minutier).
    - Inventaire après décès de Marie Bigot, femme de Jean Delaistre, bourgeois de Paris, demeurant rue Saint-Honoré, près l'hôpital des Quinze-Vingts, tuteur de Madeleine Delaistre, sa fille mineure., 3 octobre 1543; MC/ET/XXXVI/9; 6 f.
      Documents du Minutier central des notaires de Paris, Inventaires après décès, tome I, 1483-1547, catalogue [1532 actes], par Madeleine Jurgens, Paris, Archives nationales, 1982, p. 260, notice n° 1056 (instrument de recherche imprimé dématérialisé, certaines notices sont plus détaillées dans la version intégrale accessible en ligne par la rubrique 'Autres instruments de recherche', voir contexte dans le Plan d’orientation général - Notaires de Paris, guides thématiques du Minutier).
    - Inventaire après décès de Catherine Barbier, bourgeoise de Paris, demeurant au coin de la rue Saint-Honoré et de la rue de Grenelle, dressé à la requête de Jean Maçon, de Jean de Merville, tapissiers et courtepointiers, bourgeois de Paris, exécuteurs testamentaires de la défunte., 5 juin 1544; MC/ET/XXXVI/9; 3 f.